最高法院刑事判決　　　　　　　　　　　　　　　八十八年度台上字第六五五八號
　　上　訴　人　甲○○
　　　　　　　　　　　　送達代.
右上訴人因偽造文書案件，不服台灣高等法院中華民國八十六年十月十四日第二審判
決（八十六年度上訴字第三九五二號，起訴案號：台灣板橋地方法院檢察署八十五年
度偵字第八六五八號），提起上訴，本院判決如左：
    主  文
原判決撤銷，發回台灣高等法院。
    理  由
本件原判決認定上訴人甲○○見報載海灘散布針頭事件，萌生向牙醫、診所回收針頭
賺取利潤之念頭。因知悉日亦光環境清除行領有廢棄物清除許可證，竟基於概括之犯
意，未經該行負責人蘇萬基之同意，於民國八十四年八月間，在台北縣板橋市某地，
委託不詳姓名且不知情之人偽刻如原判決附表（以下簡稱附表）一所示「日亦光環境
清除行」、「蘇萬基」、「日亦光清除行北區營業處、板橋市○○路三○八號三樓」
之印章各一枚，並於八十四年十月十二日，冒稱係日亦光環境清除行北區營業處代表
人，與台北市牙醫師公會代表人陳時中，簽訂「牙醫診所有害醫療廢棄物清運事宜」
同意書，另偽簽蘇萬基簽名，蓋用前開「日亦光環境清除行」、「蘇萬基」印文於該
同意書上，持以行使交付台北市牙醫師公會（如附表二編號一所載），又基於同一之
概括犯意，於八十四年十一月二十日及八十五年一月十六日，連續以同一名義，與台
北縣八里鄉○○路七十八之三號八里牙醫診所、台北縣淡水鎮○○路九十巷二號雅士
牙醫診所及仁昌診所簽訂有害事業廢棄物清除處理合約書及收據，蓋用「日亦光環境
清除行」、「日亦光清除行北區營業處、板橋市○○路三○八號三樓」印文於該合約
書及收據（如附表二編號二至五所載），交付於上開牙醫診所，均足生損害於日亦光
環境清除行、蘇萬基及各該診所等情。因而撤銷第一審判決，改判論處上訴人連續行
使偽造私文書，足以生損害於他人罪刑，固非無見。
惟查：(一)按已受請求之事項未予判決，或未受請求之事項予以判決者，當然為違背法
令，刑事訴訟法第三百七十九條第十二款定有明文。本件原判決就上訴人冒用日亦光
環境清除行之名義與台北市牙醫師公會代表人陳時中簽訂「牙醫診所有害醫療廢棄物
清運事宜」，又連續以同一名義，與台北縣八里鄉○○路七十八之三號八里牙醫診所
、台北縣淡水鎮○○路九十巷二號雅士牙醫診所及仁昌診所簽訂有害事業廢棄物清除
處理合約書及收據部分加以判決，但對於起訴書所載冒用同一名義與其他牙醫診所偽
簽合約書部分，未予判決，揆諸首開說明，自屬違誤。(二)上訴人於偵查中供承：其先
後與八十餘家牙醫診所簽訂合約書（詳偵卷第四十九頁），而台北縣牙醫公會亦曾以
八六北縣牙醫坤字第○九二號函送該會會員名冊，有該名冊在卷足憑（第一審卷第九
十八頁起），原審未加查證，率予判決，調查職責尚有未盡。上訴意旨雖未指摘及此
，然此為本院得依職調查之事項，應認原判決有撤銷發回更審之原因。
據上論結，應依刑事訴訟法第三百九十七條、第四百零一條，判決如主文。
中      華      民      國    八十八    年     十一     月     十八     日
                              最高法院刑事第十一庭
                                  審判長法官  莊  登  照
                                        法官  洪  明  輝
                                        法官  蔡  清  遊
                                        法官  林  秀  夫
                                        法官  張  淳  淙
      右正本證明與原本無異
                                              書  記  官
中      華      民      國    八十八    年     十一     月    二十五    日
